【裁判字號】    99,易,3104
【裁判日期】    991224
【裁判案由】    竊盜
【裁判全文】
臺灣板橋地方法院刑事判決              99年度易字第3104號
公  訴  人  臺灣板橋地方法院檢察署檢察官
被      告  孫志鴻
上列被告因竊盜案件，經檢察官提起公訴（99年度偵字第24155
號），被告於準備程序中就被訴事實為有罪之陳述，經本院裁定
進行簡式審判程序，判決如下：
    主  文
孫志鴻攜帶兇器竊盜，累犯，處有期徒刑捌月，剪刀壹把沒收之
；又攜帶兇器竊盜，累犯，處有期徒刑捌月，剪刀壹把沒收之。
應執行有期徒刑壹年貳月，剪刀壹把沒收之。
    事  實
一、孫志鴻前因詐欺案件，經本院以95年度簡字第2666號判處有
    期徒刑3 月，嗣經上訴後撤回上訴，於民國95年12月18日確
    定，而於96年5 月4 日執行完畢。詎仍不知悔改，意圖為自
    己不法之所有，分別為下列竊盜犯行：
  (一)於99年7 月19日4 時許，駕駛不知情之陳亞源所有車牌號碼
    4960-VJ 號自用小貨車，前往臺北縣永和市○○街163 號公
    寓前，持其所有客觀上足對人之生命、身體、安全構成威脅
    ，具有危險性可供兇器使用之剪刀1 把，以剪刀將電線剪斷
    等方式，竊取該處公寓1 樓之白鐵大門1 扇，於得手後，隨
    即前往張文弘所經營、位在臺北縣中和市○○路322 號之鈺
    弘豪資源回收場，將該白鐵大門以新臺幣（下同）2,000 元
    之價格出售予不知情之該回收場員工李美玲。
  (二)於99年7 月27日5 時40分許，駕駛前揭自用小貨車前往臺北
    縣永和市○○路662 巷63號公寓前，以前揭剪刀將電線剪斷
    等方式，竊取該處公寓1 樓之白鐵大門1 扇，於得手後，隨
    即前往上開資源回收場，將該白鐵大門以1,500 元之價格出
    售予不知情之該回收場員工李美玲。
    嗣經上開公寓住戶陳秀錦、洪明吉發覺公寓大門遭竊後，報
    警處理，始循線查悉上情（李美玲所涉故買贓物罪嫌部分，
    另經檢察官為不起訴處分）
二、案經臺北縣政府警察局永和分局報告臺灣板橋地方法院檢察
    署檢察官偵查起訴。
    理  由
一、本件被告孫志鴻所犯為死刑、無期徒刑、最輕本刑為3 年以
    上有期徒刑以外之罪，且非高等法院管轄第一審之案件，於
    本院準備程序進行中，被告就被訴事實為有罪之陳述，經告
    知被告簡式審判程序之旨，並聽取公訴人及被告之意見後，
    本院裁定進行簡式審判程序，合先敘明。
二、上揭犯罪事實，業據被告於本院審理時坦承不諱，核與被害
    人陳秀錦、洪明吉、證人李美玲於警詢及偵查中、證人陳亞
    源於警詢中所證述之情節相符，並有永和市○○路與豫溪街
    口、永和市光明里里辦公室監視錄影翻拍照片共8 張、臺北
    縣永和市○○街163 號、臺北縣永和市○○路662 巷63號大
    門照片共10張、鈺弘豪企業有限公司營利事業登記證、車號
    4960-VJ 號車籍查詢基本資料各1 紙、管制二聯單2 紙存卷
    可稽，足見被告上開自白，核與事實相符。本案事證明確，
    被告之犯行，洵堪認定。
三、按刑法第321 條第1 項第3 款之攜帶兇器竊盜罪，係以行為
    人攜帶兇器竊盜為其加重條件，此所謂兇器，其種類並無限
    制，凡客觀上足對人之生命、身體、安全構成威脅，具有危
    險性之兇器均屬之，且祇須行竊時攜帶此種具有危險性之兇
    器為已足，並不以攜帶之初有行兇之意圖為必要（最高法院
    79年臺上字第5253號判例參照）。查本件被告行竊時所持之
    剪刀1 把，既能以之剪斷電線，自為質地堅硬之物，客觀上
    足以對人之生命、身體、安全構成威脅，具有危險性，應屬
    兇器無訛。核被告所為，均係犯刑法第321 條第1 項第3 款
    之攜帶兇器竊盜罪。被告先後2 次竊盜犯行，犯意各別，行
    為互殊，被害人不同，應予分論併罰。又被告曾受前揭犯罪
    事實欄所載之犯罪科刑及有期徒刑執行情形，有臺灣高等法
    院被告前案紀錄表在卷可參，其於受有期徒刑之執行完畢後
    ，5 年以內故意再犯本件有期徒刑以上之2 罪，均為累犯，
    各應依刑法第47條第1 項之規定加重其刑。爰審酌被告僅因
    缺錢花用，即竊取他人之物，缺乏對他人財產權應予尊重之
    觀念，兼衡其正值青壯，不思以正當途徑賺取金錢，竟多次
    持剪刀足為兇器使用之物品竊取他人財物，較具危險性，並
    衡酌被告於本案竊取財物之價值及犯罪所生之危害，暨其犯
    後坦認犯行，態度尚佳等一切情狀，分別量處如主文所示之
    刑，並定其應執行之刑。至被告所持以行竊用之剪刀1 把，
    係被告所有供本件竊盜犯行所用之物，雖未扣案，惟無證據
    證明業已滅失，爰依刑法38條第1 項第2 款之規定宣告沒收
    。
據上論斷，應依刑事訴訟法第273 條之1 第1 項、第299 條第1
項前段，刑法第321 條第1 項第3 款、第47條第1 項、第51條第
5 款、第38條第1 項第2 款，判決如主文。
本案經檢察官黃致中到庭執行職務。
中    華    民    國    99    年    12    月    24    日
                  刑事第十四庭  法  官  廖欣儀
以上正本證明與原本無異。
如不服本判決應於收受判決後10日內向本院提出上訴書狀，並應
敘述具體理由。其未敘述上訴理由者，應於上訴期間屆滿後20日
內向本院補提理由書（均須按他造當事人之人數附繕本）「切勿
逕送上級法院」。
                                書記官  顏偉林
中    華    民    國    99    年    12    月    24    日
附錄本案論罪科刑法條全文：
中華民國刑法第321條
（加重竊盜罪）
犯竊盜罪而有左列情形之一者，處6 月以上、5 年以下有期徒刑
：
一、於夜間侵入住宅或有人居住之建築物、船艦或隱匿其內而犯
    之者。
二、毀越門扇、牆垣或其他安全設備而犯之者。
三、攜帶兇器而犯之者。
四、結夥三人以上而犯之者。
五、乘火災、水災或其他災害之際而犯之者。
六、在車站或埠頭而犯之者。
前項之未遂犯罰之。

司法院資訊處製作；財團法人民間司法改革基金會備份。
